臺灣臺北地方法院刑事判決　　　　　　 96年度交易字第383號
公　訴　人　臺灣臺北地方法院檢察署檢察官
被　　　告　甲○○
上列被告因公共危險案件，經檢察官聲請以簡易判決處刑（九十
六年度偵字第九四八三號），本院認不宜以簡易判決處刑，改依
通常程序審理（九十六年度店交簡字第四０六號），本院判決如
下：
    主  文
甲○○服用酒類，不能安全駕駛動力交通工具而駕駛，累犯，處
拘役伍拾日，如易科罰金，以新台幣壹仟元折算壹日，減為拘役
貳拾伍日，如易科罰金，以新台幣壹仟元折算壹日。
    事  實
一、甲○○前於民國九十二年間因違反毒品危害防制條例案件經
    本院以九十二年度訴字第六四六號判決有期徒刑十月、四月
    ，定應執行刑為有期徒刑一年確定，於九十三年十二月二十
    七日縮短刑期執行完畢；又於九十五年間，因施用毒品案件
    ，經本院以九十四年度訴字第一五八三號判決有期徒刑八月
    確定，甫於九十五年十二月六日縮短刑期執行完畢；復於九
    十五年間因詐欺案件經本院以九十五年度簡字第三四０二號
    判決有期徒刑四月，嗣經本院管轄之第二審合議庭以九十五
    年度簡上字第三五七號駁回上訴確定（尚未執行）。猶不知
    悔改，於九十六年四月十六日二十三時許，在臺北市○○區
    ○○路附近與友人飲酒後，明知已酒醉不能安全駕駛動力交
    通工具之情況下，猶駕駛車牌號碼ＢＮ－四七二八號自小客
    車，於翌（十七）日二時十分許，行經臺北市○○區○○路
    二段八八之一臨對面，原應注意駕駛人駕駛汽車，應在遵行
    車道內行駛，而依當時情形並無不能注意之情事，竟因酒後
    駕車注意能力減低，疏未注意及此，致車輛駛出車道而撞及
    停放於路邊停車格內之一七七－ＤＧ號營業小客車及九０六
    二－ＤＷ號自小客車，經警到場處理交通事故，測試甲○○
    呼氣酒精濃度值達每公升零點三二毫克，始查悉上情。
二、案經臺北市政府警察局文山第一分局報告臺灣臺北地方法院
    檢察署檢察官偵查後聲請以簡易判決處刑，本院認不宜以簡
    易判決處刑，改依通常程序審理。
    理  由
一、訊據被告甲○○對於伊於上開時間、地點飲酒後，已達不能
    安全駕駛，仍駕駛車牌號碼ＢＮ－四七二八號自用小客車在
    道路上行駛，且因酒後注意力減低，疏未注意應依遵行之車
    道行駛而撞及停放於路邊停車格內之一七七－ＤＧ號營業小
    客車及九０六二－ＤＷ號自小客車，嗣為警測得其呼氣酒精
    濃度達每公升零點三二毫克等情，均坦承不諱（見偵查卷第
    二十、二一頁、本院審判筆錄第二、三頁），並有酒精濃度
    測試單、刑法第一百八十五條之三案件測試觀察紀錄表、生
    理平衡檢測表、道路交通事故現場圖、道路交通事故調查報
    告表、道路交通事故補充資料表、道路交通事故談話紀錄表
    及事故現場照片九張等附卷可稽（見偵查卷第十五至十七、
    十九至二九頁），均可佐被告前開出於任意性之自白與事實
    相符，得採為認定事實之證據。
二、次查，被告為警測得之呼氣酒精濃度雖為每公升零點三二毫
    克，尚未達一般民眾經政府之宣導所認－依照法務部與警政
    機關開會研商所決定，如行為人經警測試之吐氣所含酒精濃
    度為已達零點五五毫克以上即已該當於刑法第一百八十五條
    之三「服用毒品、麻醉藥品、酒類或其他相類之物，不能安
    全駕駛動力交通工具而駕駛者，處一年以下有期徒刑、拘役
    或三萬元以下罰金。」有關公共危險罪構成要件之規定，惟
    刑法第一百八十五條之三有關公共危險罪之規定，其法文規
    定之型態乃屬刑法學理上所謂之抽象危險犯，並非屬於具體
    危險犯，行為人是否已該當於該條規定之構成要件，並不以
    實際已發生危險為必要，而要判斷行為人究竟飲酒後其經測
    試之呼氣值達到若干，方為不能安全駕駛，現在社會上多數
    民眾，如前所述經政府之宣導固多係認為依照法務部與警政
    機關開會研商所決定，如行為人經警測試之吐氣所含酒精濃
    度為已達零點五五毫克以上即已該當於該條文之構成要件，
    惟按法官於審理具體個案，探究行為人究竟有無於飲酒後不
    能安全駕駛汽車，因該等法務部與警政機關之開會研商結論
    ，並非法律，基於法官依法律獨立審判之原則，本不受法務
    部與警政機關所作上開會議結論之絕對拘束，有司法院大法
    官會議第一三七號及第二一六號解釋可資參照，易言之，行
    為人經警測試之呼氣所含酒精成份縱未達零點五五毫克，亦
    非就可以認定行為人得安全駕駛汽車，如輔以其他客觀事實
    得認行為人有不能安全駕駛之情形時，法院仍得本於其自行
    調查所得認定行為人之酒測值雖未達零點五五毫克，而仍係
    不能安全駕駛。經查：被告於偵查中供稱伊當時精神不濟，
    已經睡著了，所以不知如何肇事等語，另於本院審理中坦承
    喝了酒後頭有點昏，有點茫茫的，所以沒有注意道路旁停放
    的車子乙節；且按汽車行駛時，應在遵行車道內行駛，道路
    交通安全規則第九十七條第二項、第一項第一款亦有明文，
    被告供稱不知為何撞上路旁停放之車輛，顯然被告已因服用
    酒類，不能安全駕駛動力交通工具而駕駛汽車在道路上行駛
    ，而疏未注意，方發生本件事故；佐以上開呼氣所含酒精成
    份測試成果表、刑法第一百八十五條之三案件測試觀察紀錄
    表、生理平衡檢測紀錄表、肇事車輛照片等，益證被告確實
    已達反應較慢、感覺減低、影響駕駛而不能安全駕駛動力交
    通工具之程度。因此，被告確有於飲用酒類後，已達不能安
    全駕駛動力交通工具而仍然駕駛之犯行。本件事證明確，被
    告犯行已堪認定，應依法論科。
三、核被告所為係犯刑法第一百八十五條之三服用酒類不能駕駛
    動力交通工具而駕駛之公共危險罪。被告有如事實欄一所載
    犯罪科刑，甫於九十五年十二月六日縮短刑期執行完畢，有
    臺灣高等法院被告前案紀錄表可稽，五年內故意再犯本件有
    期徒刑以上之罪，為累犯，依刑法第四十七條第一項規定加
    重其刑。爰審酌被告前有多次犯罪科刑紀錄，有上開前案紀
    錄表可參，仍不知審慎注意自身之行為，再犯本件，且值此
    政府為確保社會公眾安定及其他道路交通參與者之安全，而
    強力取締酒後駕車之際，被告卻無視於法律之存在，心存僥
    倖，公然向公權力挑戰，其罔顧他人生命、財產之心態，實
    不足取，又過失撞毀一七七－ＤＧ號營業小客車及九０六二
    －ＤＷ號自小客車部分，未與被害人達成和解，惟其於犯罪
    後已坦承犯行，與其犯罪之動機、手段、目的等一切情狀，
    量處如主文所示之刑，並諭知易科罰金之折算標準。末查，
    被告犯罪時間係在九十六年四月二十四日之前，所犯非中華
    民國九十六年罪犯減刑條例第三條所列之罪，符合減刑條件
    ，依減刑條例第二條第一項第三款減其宣告刑二分之一，故
    減為拘役二十五日，並諭知易科罰金之折算標準。
據上論斷，應依刑事訴訟法第四百五十二條、第二百八十四條之
一、第二百九十九條第一項前段，刑法第一百八十五條之三、第
四十七條第一項、第四十一條第一項前段，刑法施行法第一條之
一，中華民國九十六年罪犯減刑條例第二條第一項第三款、第七
條、第九條，判決如主文。
本案經檢察官侯靜雯到庭執行職務
中　　華　　民　　國　　96　　年　　 8 　　月　　2　　日
　　　　　　　　　交通法庭    法　官　黎惠萍
上正本證明與原本無異。
如不服本判決，應於判決送達後10日內向本院提出上訴狀 (應抄
附繕本)。
                              書記官  楊麗娟
中　　華　　民　　國　　96　　年　　8 　　月　　3 　　日
附錄本案論罪科刑法條全文
中華民國刑法第一百八十五條之三
（重大違背義務致交通危險罪）
服用毒品、麻醉藥品、酒類或其他相類之物，不能安全駕駛動力
交通工具而駕駛者，處一年以下有期徒刑、拘役或三萬元以下罰
金。
